臺灣板橋地方法院刑事判決　　　　　　　99年度訴字第2876號
公　訴　人　臺灣板橋地方法院檢察署檢察官
被　　　告　簡志青
上列被告因違反毒品危害防制條例案件，經檢察官提起公訴（99
年度毒偵字第6436號），本院合議庭裁定依簡式審判程序，判決
如下：
    主    文
簡志青犯施用第一級毒品罪，處有期徒刑玖月。
    事    實
一、簡志青於：（一）民國87年間，因施用第二級毒品案件，經
    臺灣臺北地方法院以87年度毒聲字第1346號刑事裁定送勒戒
    處所觀察、勒戒後，因認無繼續施用之傾向而釋放出所，並
    由臺灣臺北地方法院檢察署檢察官以88年度偵緝字第552 號
    為不起訴處分確定；（二）89年間，因施用第二級毒品案件
    ，經臺灣宜蘭地方法院以89年度毒聲字第335 號刑事裁定送
    勒戒處所觀察、勒戒後，因認無繼續施用毒品之傾向，於89
    年6 月26日執行完畢釋放出所，並由臺灣宜蘭地方法院檢察
    署檢察官以89年度毒偵緝字第182 號為不起訴處分確定；（
    三）89年間，復因施用第一、二級毒品案件，經臺灣宜蘭地
    方法院以90年度毒聲字第801 號刑事裁定令入戒治處所施以
    強制戒治，復經同法院於91年12月30日以91年度毒聲字第77
    7 號刑事裁定停止戒治，所餘期間付保護管束，保護管束期
    滿日為92年7 月8 日，並於92年1 月9 日釋放出所，因停止
    處分之裁定未經撤銷，視為執行完畢；該次犯行並經起訴，
    經同法院以90年度訴字第421 號刑事判決分別判處有期徒刑
    10月、6 月，應執行有期徒刑1 年2 月確定；（四）89年間
    ，因強盜案件，經臺灣宜蘭地方法院以92年度訴字第115 號
    刑事判決判處有期徒刑7 年6 月，嗣因不服提起上訴，經臺
    灣高等法院以93年度上訴字第1286號刑事判決撤銷原判決改
    判無罪，檢察官再提起上訴後，經最高法院以94年度臺上字
    第217 號判決撤銷原判決發回臺灣高等法院，並經臺灣高等
    法院以94年度上更一字第68號刑事判決改依妨害自由罪判處
    有期徒刑1 年確定；（五）89年間，因偽造貨幣案件，經臺
    灣宜蘭地方法院以89年度訴字第160 號刑事判決判處有期徒
    刑6 年，嗣因不服提起上訴，經臺灣高等法院以90年度上訴
    字第1425號刑事判決駁回上訴，再因不服提起上訴，經最高
    法院以91年度臺上字第3542號判決駁回上訴確定；（六）91
    年間，因違反槍砲彈藥刀械管制條例案件，經臺灣基隆地方
    法院以91年度訴字第145 號刑事判決判處有期徒刑1 年2 月
    確定；（七）91年間，因恐嚇案件，經本院以92年度易字第
    882 號刑事判決判處有期徒刑7 月確定；（八）98年間，因
    施用第一級毒品案件，經本院以98年度訴字第4160號刑事判
    決判處有期徒刑7 月，嗣因不服提起上訴，先經臺灣高等法
    院以99年度上訴字第1564號刑事判決駁回上訴，再因不服提
    起上訴，經最高法院以99年度臺上字第6466號判決駁回上訴
    確定。上開（三）、（四）、（六）、（七）部分所示之5
    罪刑，嗣經臺灣高等法院以96年度聲減字第2976號刑事裁定
    依序減刑為有期徒刑5 月、3 月、6 月、7 月、3 月又15日
    ，又（三）、（四）、（六）所示之罪刑經減刑後，並與（
    五）所示不應減刑之罪刑合併定應執行有期徒刑7 年5 月確
    定，並接續執行，復經臺灣高等法院以97年度聲字第3336號
    刑事裁定假釋期間付保護管束確定，於97年11月12日縮短刑
    期假釋出監付保護管束，並於99年6 月6 日保護管束期滿前
    ，再為上開（八）部分所示之施用毒品犯行，並經撤銷前揭
    假釋確定。詎其不知悔改，於前開矯治程序執行完畢釋放後
    5 年內，曾為施用毒品犯行並經法院判刑確定，復基於施用
    第一級毒品海洛因之犯意，於99年7 月11日下午某時在新北
    市○○區○○路342 巷5 號4 樓住處內，以將海洛因摻入香
    菸內再點火吸食揮發煙霧之方式，施用海洛因1 次。嗣於同
    日晚上11時許，為警在新北市板橋區亞東醫院1 樓大廳查獲
    ，並經其同意後採尿送驗，發現檢驗結果呈可待因及嗎啡陽
    性反應，始查悉上情。
二、案經新北市政府警察局移送臺灣板橋地方法院檢察署檢察官
    偵查起訴。
    理    由
一、本件被告簡志青所犯係死刑、無期徒刑、最輕本刑為3 年以
    上有期徒刑以外之罪，其於本院準備程序中就被訴事實為有
    罪之陳述，經告知簡式審判程序之旨，並聽取公訴人及被告
    之意見後，合議庭裁定由受命法官獨任進行簡式審判程序。
二、上開犯罪事實，業經被告於本院審理時坦承不諱；而被告為
    警採集尿液檢體送驗結果，呈可待因及嗎啡陽性反應一節，
    亦有臺灣尖端先進生技醫藥股份有限公司99年7 月29日濫用
    藥物檢驗報告（檢體編號：Q0000000號）1 份在卷可稽。足
    徵被告上開任意性自白核與事實相符，而堪採信。又被告有
    事實欄所載施用毒品前案紀錄，有臺灣高等法院被告前案紀
    錄表1 份附卷可查，被告於觀察、勒戒或強制戒治執行完畢
    釋放後，5 年內再犯施用毒品案件，經法院判處罪刑確定，
    則其再犯本件施用毒品案件，即非屬毒品危害防制條例第20
    條第3 項所稱「5 年後再犯」之情形，檢察官自應依法追訴
    （參最高法院95年5 月9 日95年度第7 次及97年9 月9 日97
    年度第5次 刑事庭會議決議）。綜上，本件事證明確，被告
    犯行堪以認定，應依法論科。
三、查海洛因屬毒品危害防制條例第2 條第2 項第1 款所稱之第
    一級毒品，核被告施用海洛因之行為，係違反該條例第10條
    第1 項之施用第一級毒品罪。被告持有海洛因進而施用，其
    持有之低度行為，應為施用之高度行為所吸收，不另論罪。
    審酌被告於本件以前，已先後歷經觀察、勒戒及強制戒治之
    矯治程序，以及法院判處刑期確定，明知施用毒品為法所禁
    止之行為，竟仍不堅決戒除毒癮，再為本件施用第一級毒品
    之犯行，堪認其犯罪動機、手段、目的均殊非可取，所為雖
    嚴重危害自己身心健康，惟施用毒品行為於本質上係屬自我
    戕害行為，反社會性之程度較低，另被告犯罪後已於偵查、
    審理時坦承犯行等一切情狀，量處如主文所示之刑，以資處
    罰。
四、據上論斷，應依刑事訴訟法第273 條之1 第1 項、第299 條
    第1 項前段，毒品危害防制條例第10條第1 項，刑法第11條
    前段，判決如主文。
本案經檢察官黃怡華到庭執行職務。
中    華    民    國   100    年    3     月    8     日
                  刑事第二十一庭  法  官  李俊彥
以上正本證明與原本無異。
如不服本判決應於收受送達後10日內向本院提出上訴書狀，並應
敘述具體理由；其未敘述上訴理由者，應於上訴期間屆滿後20日
內向本院補提理由書（均須按他造當事人之人數附繕本）「切勿
逕送上級法院」
                                  書記官  林文達
中    華    民    國   100    年    3     月    8     日
附錄本案論罪科刑法條全文
毒品危害防制條例第10條
施用第一級毒品者，處 6 月以上 5 年以下有期徒刑。
施用第二級毒品者，處 3 年以下有期徒刑。